【裁判字號】    91,易,266
【裁判日期】    920227
【裁判案由】    業務侵占
【裁判全文】
臺灣嘉義地方法院刑事判決                          九十一年度易字第二六六號
    公  訴  人  臺灣嘉義地方法院檢察署檢察官
    被      告  乙○○  男  四.
    選任辯護人  吳秋永律師
    被      告  戊○○  男  三.
右列被告因業務侵占案件，經檢察官提起公訴（九十年度偵字第七四六二號），本院
判決如左：
    主  文
乙○○共同意圖為自己不法之所有，而侵占對於業務上所持有之物，乙○○處有期徒
刑陸月，如易科罰金以參佰元折算壹日。
戊○○共同意圖為自己不法之所有，而侵占對於業務上所持有之物，處有期徒刑捌月
。
    事  實
一、戊○○於民國九十年六月間起即受僱於丁○○，在錦融工程公司嘉義縣民雄鄉北
    斗村中正天下勞工住宅Ｃ區及Ｇ區之工地擔任管理人，負責建材之保管等業務，
    係從事業務之人。緣丁○○堆置於上開工地之板模、鐵支撐、鐵壓條、木角樁等
    物（下稱板模等物）影響出入，該工地主任要求戊○○移開，戊○○遂依丁○○
    指示，於民國九十年八月底、九月初間僱車將板模等物運送至中正大學對面空地
    ，僅運走一部分，戊○○竟與乙○○共同基於意圖為自己不法所有之犯意聯絡，
    於九十年九月二十七日上午八時許，由乙○○僱用不知情之徐正順，駕駛車號Ｔ
    Ｕ─五二九號自用大貨車乙輛，戊○○、乙○○二人以將上開工地部分板模等物
    品運往嘉義縣民雄鄉東湖仔二０四號搬運置放，共同侵占戊○○所持有丁○○所
    有之板模四五００塊（原五四００塊，扣二成折損），鐵支撐一七三七支（原一
    九三０支，扣一成折損）、鐵壓條二七００支（原三０００支，扣一成折損）、
    六角樁三六九六支（原四一一八支，扣一成折損）。其後乙○○又於九十年十月
    二十三日再行僱用徐正順將該物運往嘉義縣溪口鄉某處置放，並向友人蔡宗竹借
    得ＺＱ─三三０號自用大貨車運往民雄鄉大崎村十四甲二十之一號岳父家前房地
    置放。嗣為李高賢發現乙○○搬運上開板模等物，始發現上情。
二、案經丁○○訴由嘉義縣警察局民雄分局報請臺灣嘉義地方法院檢察署檢察官偵查
    起訴。
    理  由
一、訊據被告對於乙○○雇車載走上述板模等事實均坦承不諱，核與告訴人丁○○指
    述情節相符，又證人即司機徐正順證稱：伊於九十年九月二十七日八時許，駕駛
    一部ＴＵ─五二九號自大貨車，至中正勞宅搬運二車次板模等物至民雄鄉松山村
    東湖仔二０四號前堆放，第三次是在九十年十月二十三日八時許，駕駛同一貨車
    ，至民雄鄉松山村東湖仔二０四號前搬運一車次板模等物至嘉義縣溪口鄉某處放
    置，是被告乙○○僱用的等語（見九十一年四月四日筆錄），與證人李高賢於偵
    查中證稱：伊於九十年十月二十三日上午八時許，在民雄鄉松山村東湖仔二０四
    號看見被告乙○○及一名不知名男子（應係證人徐正順），正在竊取板模等物等
    語（見九十一年四月四日筆錄），互核相符，應堪採信。又被告戊○○、乙○○
    亦坦承明知上開物品係告訴人所有，且未經告訴人同意即行搬運板模等物運往他
    處；又證人甲○○亦稱該中古（堪用舊品）板模等，均足堪使用，尚有一定之價
    值（見本院九十一年十二月三十一日筆錄），並有現場照片在卷可按，豈有無償
    給予他人之理，參之被告乙○○數度搬移該貨品之藏置地點之情以觀，其有不法
    所有之意圖甚明，足見其所辯並不足採；另被告戊○○辯稱，因告訴人積欠工資
    ，為告訴人所否認，且與其所辯，因需整地工地主任欲將之燒燬，因之告知被告
    乙○○載走相矛盾，其所辯顯難採信，證人丙○○所證，僅言及板模之事，並未
    言及鐵條等，與被告所述不符，且與常情有悖，仍無法為被告有利之認定，此外
    並有現場照片九幀、贓物認領領據乙紙等件在卷可稽。本件事證明確，被告二人
    侵占犯行堪以認定。
二、核被告戊○○、乙○○所為，均係犯刑法第三百三十六條第二項業務侵占罪。被
    告二人間有犯意之聯絡及行為之分擔，因之被告乙○○雖無特定關係，然其與有
    特定關係之戊○○共同實施，依刑法第三十一條第一項規定，仍以共犯論。爰審
    酌被告之素行（被告戊○○曾犯槍砲彈藥刀械管制條例、公共危險等罪）、犯罪
    之動機、目的為圖一己之私利、犯罪手段、所生危害、犯罪後之態度記部分物品
    已由告訴人領回（見警卷贓物認領領據）等一切情狀，分別判處如主文所示之刑
    ，並就乙○○部分諭知易科罰金之折算標準，以示懲儆。
據上論斷，依刑事訴訟法第二百九十九條第一項前段，刑法第二十八條、第三百三十
六條第二項、第三十一條第一項、第四十一條第一項前段，罰金罰鍰提高標準條例第
一條前段、第二項判決如主文。
本案經檢察官黃正雄到庭執行職務
中      華      民      國    九十二    年      二      月    二十七    日
                                      臺灣嘉義地方法院刑事第三庭
                                          法  官  沈 福 財
右正本證明與原本無異。
如不服本判決，應於判決送達後十日內，向本院提出上訴狀。
中      華      民      國    九十二    年      二      月    二十七    日
                                          書記官  黃  郁  萍
附錄論罪科刑法條
刑法第三百三十六條第二項：
對於業務上所持有之物，犯前條第一項之罪者，處六月以上五年以下有期徒刑，得併
科三千元以下罰金。


司法院資訊處製作；財團法人民間司法改革基金會備份。
